臺灣高等法院臺中分院刑事判決　　　　96年度上易字第2055號
上　訴　人
即　被　告　乙○○
上列上訴人因毀棄損壞案件，不服臺灣臺中地方法院96年度易字
第1824號中華民國96年10月5日第一審判決（起訴案號： 臺灣臺
中地方法院檢察署96年度偵字第3755號），提起上訴，本院判決
如下：
    主  文
上訴駁回。
      事實及理由
一、本案經本院審理結果，認第一審判決（除引用法條應補載中
    華民國九十六年罪犯減刑條例第九條外），其認事用法及量
    刑均無不當，應予維持，並引用第一審判決書記載之事實、
    證據及理由（如附件）。被告雖猶否認有何毀損犯行，辯稱
    ：該二支鐵條並非伊所拆除，且檢察官起訴認為是在九十五
    年七月十四日施工，用板手去毀損，而在法官判決認為係於
    九十四年七月七日施工，用不詳的工具毀損，兩者時間不對
    ，所持的工具不詳，並不是伊毀損的云云。惟查：被告有為
    毀損犯行，罪証甚明，業經原審法院認定明確，並已詳敘其
    理由，且証人即告訴代理人丙○○亦於本院具結前供稱「因
    在社區○○街，被告的家後面本來沒有門，他的門是自行切
    割的，委員會麻煩他恢復原狀，那個門是社區的公共牆，公
    共牆後面的區域是社區Ｃ區的資源回收處，我們社區總共分
    為Ａ至Ｆ六區，被告把公共牆打一個門出來，被告的目的是
    要從他的房屋可以出入，把Ｃ區的資源回收處當成他的工具
    室，因其有妨害社區的回收使用，所以我們就用兩個不銹鋼
    條把門封住。被告把公共牆打一個洞出來，裝鋁門上去，經
    過大廈委員會決議之後，從外面釘兩個不銹鋼條把鋁門從外
    面封住，封住的目的是因為它是公共牆，不能拿來使用，為
    了維護公共安全，避免萬一商店街發生火災會往後竄。我們
    有向台中市政府檢舉， 台中市政府95年8月25日有發公文要
    被告限期改善。那個空間是屬於Ｃ區所有住戶的，不能拿來
    供被告個人自己使用。而兩支鋼釘是於九十四年七月七日釘
    的，以證人詹淑貞講的時間為準，而且他有提出免用統一發
    票當依據，是我們整個社區叫他僱工去做的，起訴書所記載
    九十五年七月十四日是不正確，應該是九十四年七月七日，
    起訴書是誤載，被告乙○○是用什麼東西把不銹鋼釘拆掉的
    ，證人管理員江振松在地檢署有說是被告拿工具拆除的，用
    什麼工具我不清楚，因為我沒有在現場。」等情事明確，核
    與證人即當時施作之人員詹淑貞及證人即大時代社區之管理
    員江振松分別於偵查、原審之證述相符，且有該門扇照片、
    社區現金支出傳票及收據各一紙附卷為憑，顯見原審認定該
    大樓管理委員會係為免該門扇影響社區公共安全，遂於民國
    九十四年七月七日（起訴書誤載為九十五年七月十四日）僱
    工以不銹鋼條二支將該鋁門自外封住，詎乙○○竟基於毀損
    之犯意，於九十五年八月二十四日下午某時，持不詳工具將
    固定該不銹鋼條之金屬釘及包覆金屬釘使其密合之塑膠環（
    兩者俗稱「塑膠釘」）拆除，而卸下該不銹鋼條，致該塑膠
    釘所附之塑膠環結構損壞，而無法使用，足以生損害於大時
    代社區住戶之事實無誤，並經原審法院已詳敘其理由，被告
    以原審判決認定該鋼條施工的時間及其所持的工具不詳，而
    與檢察官起訴不同，否認有為毀損犯行，所辯為卸責之詞，
    無足採信。被告犯行堪以認定，被告上訴意旨仍執前詞，否
    認犯罪，指摘原判決不當，為無理由，應予駁回。又本件被
    告上開毀損犯罪，事証明確，被告請求調查証人江振松之服
    務証明，及該大時代社區之管委會之會議及檔案、工作紀錄
    、帳簿、所有權証明文件等，即核無必要，併為敘明。
二、據上論斷，應依刑事訴訟法第三百七十三條、第三百六十八
    條，判決如主文。
本案經檢察官甲○○到庭執行職務。
中　　華　　民　　國　　96　　年　　12　　月　　25　　日
            刑事第二庭    審判長法　官  李  璋  鵬
                                法　官  胡  忠  文
                                法　官  蕭  錦  鍾
上列正本證明與原本無異。
不得上訴。
                                書記官  蕭  訓  慧
中　　華　　民　　國　　96　　年　　12　　月　　26　　日
